臺灣臺中地方法院刑事判決　　　　　　　　　　　　　九十三年度訴字第五六五號
　　公　訴　人　臺灣臺中地方法院檢察署檢察官
　　被　　　告　甲○○
右列被告因毒品危害防制條例案件，經檢察官提起公訴（九十二年度毒偵字第三三五
三號），被告於準備程序中就被訴事實為有罪之陳述，受命法官於聽取當事人之意見
後，由本院合議庭裁定以簡式審判程序判決如左：
    主  文
甲○○連續施用第一級毒品，累犯，處有期徒刑捌月，扣案之海洛因參包（驗餘淨重
計零點肆參公克，包裝重零點捌壹公克）均沒收銷燬之；又連續施用第二級毒品，累
犯，處有期徒刑肆月；應執行有期徒刑拾壹月，扣案之海洛因參包（驗餘淨重計零點
肆參公克，包裝重零點捌壹公克）均沒收銷燬之。
    事  實
一、甲○○於民國九十一年間，曾因竊盜罪，經本院判處有期徒刑四月確定，並於九
    十一年六月十七日易科罰金而執行完畢。又因兩次施用毒品案件，經臺灣彰化地
    方法院及本院分別裁定送觀察、勒戒後，均無繼續施用毒品之傾向，先後於九十
    一年五月十三日、九十二年七月八日釋放，並由臺灣彰化地方法院檢察署檢察官
    於九十一年五月十三日以九十一年度毒偵字第一○一三號、臺灣臺中地方法院檢
    察署檢察官於九十二年七月十一日以九十二年度毒偵字第六六三號為不起訴處分
    確定。猶不知悔改，復基於施用第一級毒品及第二級毒品之概括犯意，自九十二
    年十一月五日起至九十二年十一月十日凌晨一時許止，連續在臺中市其友人住處
    ，以將第一級毒品海洛因置於注射針筒內摻水後施打血管、將第二級毒品安非他
    命置於玻璃吸食器內再以火燒烤待產生白煙後吸用該煙霧之方式，連續施用海洛
    因及安非他命多次。嗣於九十二年十一月十日上午五時許，在臺中市○區○○○
    路三段二十巷十二號前為警查獲，並扣得其施用剩餘之海洛因三包（驗餘淨重計
    ○‧四三公克，包裝重○‧八一公克）。
二、案經臺中市警察局第二分局報請臺灣臺中地方法院檢察署檢察官偵查起訴。
    理  由
一、右揭事實業據被告甲○○坦承不諱，且查獲當日警察採其尿液送鑑驗結果，呈嗎
    啡及安非他命陽性反應，此有中山醫學大學附設醫院藥物濫用檢測中心所出具之
    尿液檢驗報告書一紙附卷可稽（參偵卷第二四頁），並有扣案之海洛因三包足憑
    ，而該些海洛因經送鑑定結果，亦認均含第一級第六項毒品海洛因成分（驗餘淨
    重計○‧四三公克，包裝重○‧八一公克），此有法務部調查局九十二年十二月
    十九日調科壹字第一二○○一三三四六號鑑定通知書一份在卷可佐（參偵卷第二
    二頁）；又被告曾因兩次施用毒品案件，經臺灣彰化地方法院及本院分別裁定送
    觀察、勒戒後，均無繼續施用毒品之傾向，先後於九十一年五月十三日、九十二
    年七月八日釋放，並由臺灣彰化地方法院檢察署檢察官於九十一年五月十三日以
    九十一年度毒偵字第一○一三號、臺灣臺中地方法院檢察署檢察官於九十二年七
    月十一日以九十二年度毒偵字第六六三號為不起訴處分確定乙情，有該二案之處
    分書（參偵卷第十五～第十六頁）、法務部在監在押資料表（參本院卷第十五頁
    ）存卷足參。被告於觀察勒戒完畢釋放後，五年內再犯毒品危害防制條例第十條
    之罪，事證已臻明確，犯行應堪認定。
二、按毒品危害防制條例已於九十二年七月九日修正公布，並自九十三年一月九日生
    效施行，而其第十條之規定，修正前後完全相同，故無新舊法比較問題。核被告
    所為，係犯毒品危害防制條例第十條第一項之施用第一級毒品罪、同條第二項之
    施用第二級毒品罪。其因施用海洛因、安非他命而持有第一級毒品及第二級毒品
    之行為，各為施用第一級、第二級毒品行為所吸收，均不另論罪；又被告多次
    施用第一級及第二級毒品之犯行，各時間緊接，方法相同，觸犯構成要件相同之
    罪名，各顯係基於概括犯意為之，各應依連續犯規定論以一罪，並各加重其刑，
    被告所犯二罪，係犯意各別、行為互異，應予分論併罰，被告於九十一年間
    ，曾因竊盜罪，經本院判處有期徒刑四月確定，並於九十一年六月十七日易科罰
    金而執行完畢，此有臺灣高等法院被告全國前案紀錄表一份在卷可證，其受有期
    徒刑之執行完畢後，五年以內再犯本件有期徒刑以上之罪，為累犯，依刑法第四
    十七條規定，所犯二罪均應遞加重其刑，起訴書雖載被告僅於九十二年十一月
    十日或前三日內，施用安非他命一次，惟被告在本院自白其係自九十二年十一月
    五日起至九十二年十二月十日止，連續施用安非他命多次，本院忖諸被告於九十
    二年十二月十日所採之尿液經送鑑定結果有安非他命陽性反應，及其之前二次均
    因施用安非他命而送觀察勒戒（參該二案之處分書所載），其施用安非他命之癮
    應甚難斷絕等情，認其在本院之自白應該為真，堪以採信，且被告自白之時間與
    起訴書所載之時間未重疊部分之施用行為，與起訴事實有連續犯之裁判上一罪關
    係，本院自得併予審理。爰審酌被告犯後坦認所為態度良好，所為並未積極侵害
    他人權益，惟一再施用毒品悔意不堅等一切情狀，分別量處如主文所示之刑，並
    定其應執行之刑。扣案之海洛因三包（驗餘淨重計○‧四三公克，包裝重○‧八
    一公克），依毒品危害防制條例第十八條第一項前段之規定，應併予宣告沒收銷
    燬之。
據上論斷，應依刑事訴訟法第二百七十三條之一第一項、第二百九十九條第一項前段
，毒品危害防制條例第十條第一項、第二項、第二十三條第二項、第十八條第一項前
段、第三十五條第一項第三款，刑法第十一條前段、第五十六條、第四十七條、第五
十一條第五款，判決如主文。
中      華      民      國    九十三    年      四      月      六      日
                                        法  官  李  秋  娟
右正本證明與原本無異。
如不服本判決，應於判決送達後十日內向本院提出上訴狀，上訴於臺灣高等法院臺中
分院( 須附繕本 )。
                                        書記官
中      華      民      國    九十三    年      四      月      六      日
附錄論罪科刑法條
毒品危害防制條例第十條：
施用第一級毒品者，處六個月以上五年以下有期徒刑。
施用第二級毒品者，處三年以下有期徒刑。
